【裁判字號】    97,訴,141
【裁判日期】    970526
【裁判案由】    強盜等
【裁判全文】
臺灣臺南地方法院刑事判決               97年度訴字第141號
公  訴  人  臺灣臺南地方法院檢察署檢察官
被      告  己○○
                    (現另案於臺灣臺南監獄臺南分監執行中)
指定辯護人  本院公設辯護人  甲○○
上列被告因強盜等案件，經檢察官提起公訴（96年度偵字第1625
8、17150、17496號），本院判決如下：
    主  文
己○○犯附表所示之罪，均累犯，分別處如附表所示之刑，應執
行有期徒刑玖年，強盜所用之水果刀壹把，沒收。
    事  實
一、己○○前因違反毒品危害防制條例及竊盜罪，經法院判處有
    期徒十月（後減為有期徒刑五月）及六月（後減為有期徒刑
    三月），應執行有期徒刑六月，於民國九十六年八月十三日
    縮短刑期執行完畢，詎猶不知悔改，復基於強盜及詐欺之犯
    意，分別於：
  (一)九十六年九月八日凌晨六時三十分許，攜帶客觀上可為兇器
    之水果刀一把（另案扣押中），騎乘機車在臺南市○區○○
    路一百十六巷十二號前，見女子壬○○獨自一人行走，認有
    機可乘，遂尾隨其後，再持預藏之水果刀，抵住壬○○頸部
    ，致其頸部受有刀痕紅腫等傷害，壬○○因而不敢抗拒，己○○乃強盜其身上之現金新臺幣一萬一千元及NOKIA牌行動
    電話機具一支，得手後逃逸，現金花用完畢，行動電話則隨
    處棄置。
  (二)九十六年九月十日凌晨三時四十五分許，攜帶前述客觀上可
    為兇器之水果刀一把，騎乘機車在臺南市○區○○路三百四
    十四巷口，佯裝問路而攔下女子丙○○，隨即持預藏之水果
    刀，抵住丙○○頸部，使之不能抗拒，強盜丙○○置於機車
    腳踏板上之背包一個，內有現金二千八百元及行動電話機具
    一支，現金花用完畢，行動電話使用後則隨處棄置。
  (三)九十六年九月二十日二十時十分許，攜帶前述客觀上可為兇
    器之水果刀一把，騎乘機車在臺南縣永康市○○○路大橋國
    中前，見女子戊○○獨自一人騎車，認有機可乘，遂尾隨至
    陰暗處，攔下戊○○，持預藏之水果刀，抵住其頸部，使之
    不能抗拒，再強盜其攜帶之皮包一個（內有現金五百元、行
    動電話機具一支及提款卡二張），並逼問取得提款卡密碼後
    ，隨即持該提款卡至臺南縣永康市○○○路五百六十六之一
    號統一便利超商提款機，提領現金六千元，現金供己花用完
    畢，行動電話及提款卡則隨處棄置。
  (四)九十六年九月二十二日十二時五分許，攜帶前述客觀上可為
    兇器之水果刀一把，騎乘機車在臺南市中西區○○○街二百
    四十六號前，佯裝問路而攔下女子乙○○，隨即持預藏之水
    果刀，抵住乙○○頸部，使之不能抗拒，強盜其置於腳踏車
    菜籃內之手提包一個（內有現金五百元及行動電話機具一支
    ），現金供己花用完畢，行動電話則隨處棄置。
  (五)九十六年九月二十三日二十三時五十分許，攜帶前述客觀上
    可為兇器之水果刀一把，騎乘機車在臺南市○○區○○路四
    十五號前，佯裝問路而攔下獨自行走之女子丁○○，隨即持
    預藏之水果刀，抵住丁○○頸部，使之不能抗拒，強盜其身
    上之皮包一個（內有現金二千元及駕照、行照、郵局提款卡
    等物）。現金供己花用完畢，行照等物則隨處棄置。嗣己○○因以其母親劉素花使用之0000000000號行動電話SIM卡插
    入強盜自戊○○及乙○○而來之行動電話，為警循線查獲，
    己○○再主動供出強盜壬○○、丙○○及丁○○等之犯行。
二、案經臺南市警察局第一分局、臺南縣警察局永康分局報告、
    臺南市警察局移送臺灣臺南地方法院檢察署檢察官偵查後起
    訴。
    理  由
一、訊據被告己○○對上開犯罪事實，皆已坦承不諱，核與被害
    人壬○○、丙○○、戊○○、乙○○及丁○○指訴情節相符
    。另證人劉素花亦證述，其所申請之0000000000號行動電話
    ，不曾失竊及遺失，僅曾借予己○○使用等語。此外，復有
    0000000000行動電話通聯紀錄查詢單、戊○○被盜領現金六
    千元之帳戶存摺明細、被告犯案所用之水果刀、持戊○○之
    提款卡至便利商超提領現款、壬○○頸部受傷及犯案現場照
    片共二十一張等在卷可資為憑，事證明確，被告犯行洵堪認
    定。
二、按水果刀刀刃為金屬材質，質地堅硬，客觀上足對人之生命
    、身體、安全構成威脅，自屬具有危險性之兇器。是核被告
    持水果刀強盜他人財物，係犯刑法第三百三十條第一項加重
    強盜罪。被告擅自持戊○○之提款卡，經由提款機提領現金
    ，係犯同法第三百三十九條之二第一項之罪。被告所犯上開
    各罪，犯意各別，行為不同，應分論併罰。被告於強盜壬○○時，致其頸部受傷，乃施強暴之當然結果，且壬○○亦未
    提出傷害告訴，故不另論罪。被告前因違反毒品危害防制條
    例及竊盜罪，經法院判處有期徒十月（後減為有期徒刑五月
    ）及六月（後減為有期徒刑三月），應執行有期徒刑六月，
    於九十六年八月十三日縮短刑期執行完畢，有卷附被告全國
    前案紀錄表可按，其受有期徒刑之執行完畢，五年內故意再
    犯有期徒刑以上之罪，均為累犯，依法加重其刑。被告於強
    盜壬○○（犯罪事實(一)）、丙○○（犯罪事實(二)）及丁○○
    （犯罪事實(五)）等人財物後，未被有偵查權限之機關發覺前
    ，即主動向員警供出，並接受偵查審判，有臺南市警察局九
    十七年四月十一日南市警刑偵二字第09750119470號及有臺
    南市警察局第一分局九十七年四月十三日南市警一刑字第09
    741118720號函等在卷為憑，且證人即承辦員警辛○○亦到
    庭證述：當時我們調閱劉素花申請之行動電話通聯紀錄時，
    發現該門號有使用到乙○○被強盜之手機，但在被告供出被
    害人丙○○之前，我們都未發現該門號同時使用到丙○○被
    強盜之手機等語明確，是縱由警方於九十六年九月十三日調
    閱之通聯紀錄，已清楚顯示劉素花申請之行動電話門號曾搭
    配使用丙○○被強盜之手機（見臺南市警察局卷第三十四頁
    以下），之後己○○始於九十六年十一月十四日供出強盜丙○○之犯行，然員警於調閱通聯紀錄時，既因疏忽而未能注
    意到丙○○被強盜之手機亦曾為被告所使用過，被告之後供
    出犯行，仍應認符合自首要件，均應依刑法第六十二條前段
    ，減輕其刑，並均先加後減之。爰審酌被告有槍砲及毒品等
    多項前科，素行不佳，且正值年輕力壯，不思以正途取財，
    竟多次持水果刀，對落單之婦女行強，對被害人及社會治安
    造成嚴重影響，迄又未賠償被害人任何損失，惟被告犯後尚
    知坦認犯行，態度良好，且被告下手強盜時，除被害人壬○○外，並未致人受傷，手段尚非兇殘等一切情狀，分別量處
    如主文所示之刑，並定其應執行刑。被告持以犯案之水果刀
    為被告所有，業據其供明在卷，且為另案扣押中，並未滅失
    ，應依刑法第三十八條第一項第二款宣告沒收。
據上論斷，應依刑事訴訟法第二百九十九條第一項前段、刑法第
三百三十條第一項、第三百三十九條之二第一項、第四十七條第
一項、第六十二條前段、第五十一條第五款、第三十八條第一項
第二款，判決如主文。
本案經檢察官庚○○到庭執行職務
中    華    民    國    97    年    5     月    26    日
          刑事第三庭    審判長法  官  鄧希賢
                              法  官  張銘晃
                              法  官  包梅真
以上正本證明與原本無異。
如不服本判決應於收受本判決後10日內向本院提出上訴書狀，並
應敘述具體理由。如未敘述上訴理由者，應於上訴期間屆滿後20
日內向本院補提理由書狀（均須按他造當事人之人數附繕本）「
切勿逕送上級法院」。
                              書記官  李淑秋
中    華    民    國    97    年    5     月    26    日
附錄本案論罪科刑法條全文
中華民國刑法第330條：
（加重強盜罪）
犯強盜罪而有第321條第1項各款情形之一者，處7年以上有期徒
刑。
前項之未遂犯罰之。
中華民國刑法第339條之2：
（違法由自動付款設備取得他人之物之處罰）
意圖為自己或第三人不法之所有，以不正方法由自動付款設備取
得他人之物者，處3年以下有期徒刑、拘役或1萬元以下罰金。
以前項方法得財產上不法之利益或使第三人得之者，亦同。
附表
┌──┬──────┬───┬────┬─────┬──────┐
│編號│  犯罪時間  │被害人│宣告刑  │所犯法條  │有無符合自首│
├──┼──────┼───┼────┼─────┼──────┤
│一、│96年9月8日  │壬○○│有期徒刑│刑法第330 │有          │
│    │6時30分許   │      │3年7月  │條第1項   │            │
├──┼──────┼───┼────┼─────┼──────┤
│二、│96年9月10日 │丙○○│有期徒刑│刑法第330 │有          │
│    │3時45分許   │      │3年7月  │條第1項   │            │
├──┼──────┼───┼────┼─────┼──────┤
│三、│96年9月20日 │戊○○│有期徒刑│刑法第330 │無          │
│    │20時10分許  │      │7年2月  │條第1項   │            │
├──┼──────┼───┼────┼─────┼──────┤
│四、│96年9月20日 │戊○○│有期徒刑│刑法第339 │無          │
│    │20時10分許  │      │4月     │條之2第1項│            │
├──┼──────┼───┼────┼─────┼──────┤
│五、│96年9月22日 │乙○○│有期徒刑│刑法第330 │無          │
│    │12時5分許   │      │7年2月  │條第1項   │            │
├──┼──────┼───┼────┼─────┼──────┤
│六、│96年9月23日 │丁○○│有期徒刑│刑法第330 │有          │
│    │23時50分許  │      │3年7月  │條第1項   │            │
└──┴──────┴───┴────┴─────┴──────┘


司法院資訊處製作；財團法人民間司法改革基金會備份。
